---
title: "FIGURAS Y TABLAS PRIMER INFORME ESTATUS Y CBA 2022 SARDINA AUSTRAL LOS LAGOS"
output: pdf_document
---

# PRIMER PARTE: CORRE CÓDIGOS Y FUNCIONES
```{r llama codigos, warning=F, include=T, message=F, echo=T}
library(knitr) # para generar reporte Rmarkdown
library(stringr)
library(reshape) 
library(dplyr) 
library(ggplot2)
library(ggthemes) # para ggplot
library(patchwork) # para unir gráficos de ggplot
library(strucchange) # libreria utilizada para análisis de quiebres

dir.Fig     <-"Figuras/" # carpeta de las figuras utilizadas y generadas en este estudio
fig         <-c("pdf") # formato de figuras generadas por este código
dir.0       <-getwd() # directorio de trabajo 
dir.1       <-paste(dir.0,"/codigos_admb",sep="") # carpeta de códigos ADMB 
dir.2       <-paste(dir.0,"/Retrospectivobase",sep="") # carpeta de códigos ADMB 
dir.3       <-paste(dir.0,"/Retrospectivoalternativo",sep="") # carpeta de códigos ADMB 
dir.4       <-paste(dir.0,"/Verosimilitudalternativo",sep="") # carpeta de códigos ADMB 
dir.5       <-paste(dir.0,"/Verosimilitudbase",sep="") # carpeta de códigos ADMB 

dir.fun     <-paste(dir.0,"/funciones/",sep="") # carpeta de funciones utilizadas en este informe
source(paste(dir.fun,"functions.R",sep="")) # funciones para leer .dat y .rep
source(paste(dir.fun,"Fn_PBRs.R",sep="")) # funciones para leer .dat y .rep
```

```{r CORRE MODELO BASE NUEVO SEPTIEMBRE, eval=FALSE, echo=T, warning=FALSE,include=F}
#Primer paso correr códigos 
setwd(dir.1)
system("~/admb-12.2/admb MAT0921")
system("./MAT0921")
```


```{r datosMBASE_rep_std, warning=F, include=T, message=F, echo=T}
setwd(dir.1)
#Asesoría septiembre 2021 MODELO BASE NUEVO
data.0   <- lisread(paste(dir.1,"MAT0921.dat", sep='/'));
names(data.0)<-str_trim(names(data.0), side="right")
rep0     <- reptoRlist("MAT0921.rep")                                               
std0     <- read.table("MAT0921.std",header=T,sep="",na="NA",fill=T) 
```



## FUNCIÓN DE RETROSPECTIVO 


```{r CARPETA RETROSPECTIVO BASE NUEVO SEPTIEMBRE, eval=FALSE, echo=T, warning=FALSE,include=F}
source(paste(getwd(),"/funciones/Fn_Retrospectivo.R",sep="")) 
Retrospectivoalternativo("MAT0921",
                         dir.0,
                         dir.1,
                         "/RetrospectivoBaseN_sept",
                         system="mac",
                         Fase_dev_Rt=c(1,1,1,1,1)) 
```


## FUNCIÓN DE VEROSIMILITUD 


```{r CARPETA VEROSIMILITUD BASE NUEVO SEPTIEMBRE, eval=FALSE, echo=T, warning=FALSE,include=F}
source(paste(getwd(),"/funciones/Fn_Verosimilitud.R",sep="")) 
l_log_Ro <- 154
l_opt_Ro <- 151
l_Fase_desRt_devNo <- 145

Verosimilitudalternativo("MAT0921",
                  dir.0,
                  dir.1,
                  "/VerosimilitudBaseN_sept",
                  l_log_Ro,
                  l_opt_Ro,
                  l_Fase_desRt_devNo,
                  system="mac") 

```


## FUNCIÓN DE CBA 

```{r CARPETA Proyeccion_Asesoriasept2020, eval=FALSE, echo=T, warning=FALSE,include=F}
source(paste(getwd(),"/funciones/Fn_CBA.R",sep="")) 
admb<-"MAT0921"
Carpeta<-"/cba_septiembre2021"
system="mac"
l_escRec=169
CBA(admb,dir.0,dir.1,Carpeta,system,l_escRec)
```


### CÁLCULO DE TAMAÑO DE MUESTRA
```{r tamaño de muestra,eval=F}
#============================================================#
# II. COMPOSICI?N EDAD DE LAS CAPTURAS                       #
#============================================================#
years  <- data.1$Ind[,1]                                                              
nyears <- data.1$nanos                                              
age  <-seq(5.5,20,0.5)                                            
nage<-length(age)                                            
#Proporci?n observada                                        
pobsF<-rep1$Propfl_obs                                              
pobsR<-rep1$Propcru_obs                                       
                                
#Proporci?n predicha                                         
ppredF<-rep1$Propfl_pred                                          
ppredR<-rep1$Propcru_pred                                   
                                   
#=================================================================#
# M?TODO de Francis
#=================================================================#
Nf1 <-60
Nr1 <-34
#-------------------------------------------#
#FLOTA
fanos<-years
fobs <-pobsF
fpre <-ppredF 
#RECLAS
ranos<-years
robs <-pobsR[rowSums(pobsR)>0,]
rpre <-ppredR[rowSums(pobsR)>0,]
#composicion de edad Flota
Of  <- rep(0,length(fanos))
Ef  <- rep(0,length(fanos))
vf  <- rep(0,length(fanos))
vNf <- rep(0,length(fanos))
#composicion de edad crucero de verano reclas
Or  <- rep(0,length(robs[,1]))
Er  <- rep(0,length(robs[,1]))
vr  <- rep(0,length(robs[,1]))
vNr <- rep(0,length(robs[,1]))
#-------------------------------------------#
#composicion de edad Flota
for(i in 1:length(fanos)){
	Of[i]  <- sum(fobs[i,]*age)
	Ef[i]  <- sum(fpre[i,]*age)
	vf[i]  <- sum(fpre[i,]*age^2)-Ef[i]^2
	vNf[i] <- vf[i]/Nf1}
#composicion de edad crucero de verano reclas
for(i in 1:length(robs[,1])){
	Or[i]  <- sum(robs[i,]*age)
	Er[i]  <- sum(rpre[i,]*age)
	vr[i]  <- sum(rpre[i,]*age^2)-Er[i]^2
	vNr[i] <- vr[i]/Nr1}
#--------------------------------------------#
wf  <- 1/var((Of-Ef)/sqrt(vNf)) #Flota
wr  <- 1/var((Or-Er)/sqrt(vNr)) #Reclas
Nf2 <- Nf1*wf                   # NM FLOTA
Nr2 <- Nr1*wr                   # NM RECLAS

#-----------------------------------------------------------------#
#NM_Fran <- data.frame(nmF=c(Nf1,Nf2),nmR=c(Nr1,Nr2));NM_Fran
#-----------------------------------------------------------------#
#=================================================================#
# M?todo de Ianelli 2002
#=================================================================#
#Composici?n de edad de la FLOTA
Ofl <-ppredF[rowSums(pobsF)>0,]*(1-ppredF[rowSums(pobsF)>0,])
Efl <-(pobsF[rowSums(pobsF)>0,]-ppredF[rowSums(pobsF)>0,])^2
wfl <-rep(0,length(Ofl[,1]))
for(i in 1:length(Ofl[,1])){
	wfl[i] <-sum(Ofl[i,])/sum(Efl[i,])}

nmf_ari <-mean(wfl)                      # MEDIA ARITMETICA
nmf_geo <-exp(sum(log(wfl))/length(wfl)) # MEDIA GEOM?TRICA
nmf_arm <-1/mean(1/wfl)                  # MEDIA ARM?NICA

#------------------------------------------------------------
#Composici?n de edad Crucero de verano RECLAS
Ore <-ppredR[rowSums(pobsR)>0,]*(1-ppredR[rowSums(pobsR)>0,])
Ere <-(pobsR[rowSums(pobsR)>0,]-ppredR[rowSums(pobsR)>0,])^2
wre <-rep(0,length(Ore[,1]))
for(i in 1:length(Ore[,1])){	
	wre[i] <-sum(Ore[i,])/sum(Ere[i,])}
nmr_ari <-mean(wre)                      # MEDIA ARITMETICA
nmr_geo <-exp(sum(log(wre))/length(wre)) # MEDIA GEOM?TRICA
nmr_arm <-1/mean(1/wre)                  # MEDIA ARM?NICA
#------------------------------------------------------------
#------------------------------------------------------------
NM_Ian <- data.frame(nmF=c(nmf_ari,nmf_geo,nmf_arm),nmR=c(nmr_ari,nmr_geo,nmr_arm));NM_Ian
#------------------------------------------------------------

```

\pagebreak
# SEGUNDA PARTE: GENERA GRÁFICAS Y TABLAS


## 1. Antecedentes

```{r Fig2,warning=F, include=T, message=F,eval=T, echo=T,fig.height=3.5,fig.width=5,fig.align="center",fig.path="Figuras/",dev=fig}
year<-seq(2006,2021,1)
desemb<-c(39146,50506,45078,49225,20123,16429,19763,21888,22951,23643,18495,14134,8366,12565,14194,NA)
cuota<-c(40522,50872,41904,58481,30966,17693,14500,21670,18276,23848,18380,20000,18897,11137,15471,12347)


par(mfcol=c(1,1),mar=c(4,4,1,1))
plot(year,desemb,type="h",lwd=15,ylab="Desembarques (t.)",xlab="Año",ylim=c(0,60000),xaxp=c(2000,2022,22),col="cadetblue4",cex.lab=0.8,cex.axis=0.8)
lines(year,cuota,type="l",lwd=2,col=1)
legend(2011,60000,c("Datos oficiales","Cuota"),lwd=c(10,2),col=c("cadetblue4",1),bty="n",cex=0.8)
```


```{r Fig3,eval=T,warning=F, include=T, message=F, echo=T,fig.height=7.5,fig.width=6,fig.align="center",fig.path="Figuras/",dev=fig}

datafrec<-read.table(paste(getwd(),"/Tallasmensuales.txt",sep=""),header = FALSE, sep = "")

tallas     <-seq(5.5,20,0.5)                                            
ntallas    <-length(tallas)    
etf_obs <- data.frame(datafrec[,3:32])
yearf   <- datafrec[,1]
nyearf  <-length(yearf)  
month <- datafrec[,2]
nmonth <-length(month)

obs  <- as.data.frame(etf_obs) %>%
  mutate(year=yearf) %>% 
  mutate(mes=month) %>% 
  melt(id.vars=c('year','mes'))%>%
  mutate(talla = rep(tallas, each=nyearf)) 


fig0 <-   ggplot(filter(obs,year==2017)) + 
          geom_bar(aes(x = talla, y = value), stat="identity", fill='gray66', color = 'gray28') + 
          facet_grid(mes~year) + 
          labs(x = '', y = 'Proporción de tallas de la captura')  + 
          theme(panel.background = element_rect(fill ="gray99"),axis.text.y = element_text(hjust = 1, size=6)) + 
          theme(panel.grid=element_line(color=NA)) +
          scale_x_continuous(breaks = seq(from = 2, to = 20, by = 2))+
          scale_y_continuous(breaks = seq(from = 0, to = 0.3, by = 0.1))

fig1 <-   ggplot(filter(obs,year==2018)) + 
          geom_bar(aes(x = talla, y = value), stat="identity", fill='gray66', color = 'gray28') + 
          facet_grid(mes~year) + 
          labs(x = 'Tallas', y = 'Proporción de tallas de la captura')  + 
          theme(panel.background = element_rect(fill ="gray99"),axis.text.y = element_text(hjust = 1, size=6)) + 
          theme(panel.grid=element_line(color=NA)) + 
          scale_x_continuous(breaks = seq(from = 2, to = 20, by = 2)) +
          scale_y_continuous(breaks = seq(from = 0, to = 0.3, by = 0.1)) 
          
fig2 <-   ggplot(filter(obs,year==2019)) + 
          geom_bar(aes(x = talla, y = value), stat="identity", fill='gray66', color = 'gray28') + 
          facet_grid(mes~year) + 
          labs(x = '', y = '')  + 
          theme(panel.background = element_rect(fill ="gray99"),axis.text.y = element_text(hjust = 1, size=6)) + 
          theme(panel.grid=element_line(color=NA)) +
          scale_x_continuous(breaks = seq(from = 2, to = 20, by = 2))+
          scale_y_continuous(breaks = seq(from = 0, to = 0.3, by = 0.1))  
          
fig3 <-   ggplot(filter(obs,year==2020)) + 
          geom_bar(aes(x = talla, y = value), stat="identity", fill='gray66', color = 'gray28') + 
          facet_grid(mes~year) + 
          labs(x = 'Tallas', y = '')  + 
          theme(panel.background = element_rect(fill ="gray99"),axis.text.y = element_text(hjust = 1, size=6)) + 
          theme(panel.grid=element_line(color=NA)) +
          scale_x_continuous(breaks = seq(from = 2, to = 20, by = 2))+
          scale_y_continuous(breaks = seq(from = 0, to = 0.3, by = 0.1))



fig0+fig2+fig1+fig3

```




\pagebreak
## 2. Metodología 


```{r Fig7,warning=F, include=T, message=F,eval=F, echo=T,fig.height=3,fig.width=6,fig.align="center",fig.path="Figuras/",dev=c('pdf')}

dirb<-paste(dir.0,"/cba_septiembre2021",sep="")
setwd(dirb)
reps1b     <- reptoRlist("MAT0921s1.rep")  
reps2b     <- reptoRlist("MAT0921s2.rep") 
reps3b     <- reptoRlist("MAT0921s3.rep") 



par(mfcol=c(1,1),mar=c(2,4,1,1)+0.5)

# modelo base
plot(reps1b$Years,reps1b$Reclutamiento,type="l",
     ylab="Reclutamientos",xlab="",
     main="Modelo base (Asesoría Septiembre 2020)",
     cex.axis=0.6,cex.main=0.7,cex.lab=0.7)
abline(h=c(exp(8.6053e+000),
           reps2b$Reclutamiento[11],
           reps3b$Reclutamiento[17]),col=c(1,3,2))
text(2010,c(exp(8.6053e+000),
            reps2b$Reclutamiento[11],
            reps3b$Reclutamiento[17])+1000,
            round(c(exp(8.6053e+000),
                    reps2b$Reclutamiento[11],
                    reps3b$Reclutamiento[17]),0),cex=0.7)


```

\pagebreak

## 3. RESULTADOS OBJETIVO 1

### 3.1. Descripción de los datos de entrada al modelo de evaluación de stock


```{r Fig8,warning=F, include=T, message=F, echo=FALSE,fig.height=4,fig.width=6,fig.align="center",fig.path="Figuras/",dev=fig}
year<-seq(2002,2021,1)
desemb<-c(NA,NA,NA,NA,39146,50506,45078,49225,20123,16429,19763,21888,22951,23643,18495,14134,8366,12565,14194,NA)
cuota<-c(NA,NA,NA,NA,40522,50872,41904,58481,30966,17693,14500,21670,18276,23848,18380,20000,18897,11137,15471,12347)
comun_austral<-c(38974,32843,36545,52569,rep(NA,16))
supuesto<-c(rep(NA,19),12347)

par(mfcol=c(1,1),mar=c(4,4,1,1)+0.5)
plot(year,desemb,type="h",lwd=15,ylab="Desembarques (t.)",xlab="Año",ylim=c(0,60000),xaxp=c(2000,2021,21),col="cadetblue4")
lines(year,comun_austral,type="h",lwd=15,col="dimgray")
lines(year,supuesto,type="h",lwd=15,col="goldenrod3")
lines(year,cuota,type="l",lwd=2,col=1)
legend(2011,60000,c("datos oficiales","supuesto s.comun/s.austral","supuesto de captura 2021","Cuota"),lwd=c(10,10,10, 2),col=c("cadetblue4","dimgray","goldenrod3",1),bty="n",cex=0.8)
```



```{r Fig9,warning=F, include=T, message=F, echo=FALSE,fig.height=4,fig.width=6,fig.align="center",fig.path="Figuras/",dev=fig }

d2006<-c(NA,	 8384,	7485,	2008,	 3410,	2760,	3286,	723,	367,	2885,	2822,	1831)
d2007<-c(5740, 5101,	4181,	4651,	 7430,	4694,	3027,	3718,	17,	  1822,	4093, NA)
d2008<-c(NA,   10122,	6489,	4329,	 4823,	951,	282,	13,	  34,	  7046,	5954,	5035)
d2009<-c(NA,	 5,	    9488,	13247, 9750,	6553,	4407,	1514,	88,		NA,   1814,	2356)
d2010<-c(164,	 1445,	6826,	3397,	 4686,	1564,	180,	56,	  143,  NA,		758,	1006)
d2011<-c(623,  279, 	2887,	2785,  3744,	700, 	53, 	111,	21, 	14, 	2027,	3549)
d2012<-c(NA,   3855,	3190,	2151,	 1193,	2160,	6521,	NA,   NA,		3,  	4,  	642)
d2013<-c(826,  6454,	5252,	1976,	 300, 	637,	618,	737,	240,	220,	1776,	2715)
d2014<-c(1087, 3299,	4284,	756, 	 1822,	1877,	2678,	354,	43,	  175,	2722,	3681)
d2015<-c(9088, 5533,	4603,	8,	   116,	  665,	365,	65, 	42, 	59, 	66, 	3100)
d2016<-c(2523, 6362,	739,	1715,	 569, 	1698,	871,	134,	37,	  62, 	86, 	3664)
d2017<-c(531,  1280,	2858,	61, 	 2425,	1858,	947,	609,	91, 	103,	913,  2456)
d2018<-c(126,  22,  	48, 	74,  	 495,	  870, 	955,	651,	688,	61, 	1122,	3244)
d2019<-c(2456, 1524,	1218,	145,	 483,	  770,	1431,	520,	20,	  182,	1056,	1464)
d2020<-c(1899, 2101,	1027,	15,	   326,	  110,	465,	337,	87,	  80, 	3064,	4683)
d2021<-c(1162, 3103,	1845,	93,    29,    NA,   NA,   NA,   NA,   NA,   NA,   NA)

par(mfcol=c(1,1),mar=c(4,4,1,1)+0.5)
plot(seq(1,12,1),d2017,type="o",ylab="Desembarques t",xlab="Meses",ylim=c(0,5000),xlim=c(1,12),col=4,lwd=2)
lines(seq(1,12,1),d2018,type="o",col=3,lwd=2)
lines(seq(1,12,1),d2019,type="o",col=2,lwd=2)
lines(seq(1,12,1),d2020,type="o",col=1,lwd=2)
legend(6,5000,c(2017,2018,2019,2020),col=c(4,3,2,1),lwd=2,bty="n")

```



```{r Fig10,warning=F, include=T, message=F, echo=FALSE,fig.height=4,fig.width=6,fig.align="center",fig.path="Figuras/",dev=fig}
year<-seq(2007,2020,1)
tweedie<-c(26.4,	25.9,	30.5,	20.2,	19.2,	13.6,	21.6,	29.5,	26.4,	21.6,	14.6,	10.1,	14.1,	28.9)
tweedie_inter<-c(23.6,	21.6,	28.1,	19.1,	16.3,	13.7,	35.6,	27.7,	23.1,	24.0,	10.8,	10.2,	8.6,	41.4)


par(mfcol=c(1,1),mar=c(4,4,1,1)+0.5)
plot(year,tweedie,type="o",lwd=1,ylab="CPUE Estandarizada (t/viaje)",xlab="Año",ylim=c(0,55),xaxp=c(2000,2021,21),col=4,pch=19)
lines(year,tweedie_inter,type="o",lwd=1,col=1,pch=19)
legend(2011,55,c("Tweedie interacciones","Tweedie"),lwd=c(1,1),pch=19,col=c(1,4),bty="n")
```


```{r Fig11, warning=F, include=T, message=F, echo=FALSE,fig.height=4,fig.width=6,fig.align="center",fig.path="Figuras/",dev=fig}

years0  <-rep0$YRS
nyears0 <- length(years0)

year<-years0[5:nyears0]  
cruceroX<-rep0$reclan[5:nyears0]/1000
cruceroX[cruceroX==0] <- NA


par(mfcol=c(1,1),mar=c(4,4,1,1)+0.5)
plot(year,cruceroX,type="p",ylab="Biomasa (miles t.)",xlab="Año",ylim=c(0,250),xaxp=c(2000,2022,22),col="black",bg="gray",pch=21,cex=1.5,main="Biomasa Crucero")
points(years0[nyears0],cruceroX[nyears0-4],bg="red",pch=21,cex=2)
```




#### ESTRUCTURA DE TALLAS DE LA FLOTA
\quad
```{r Fig12,warning=F, include=T, message=F, echo=T,fig.height=6,fig.width=6,fig.asp=1,fig.align="center",fig.path="Figuras/",dev=fig}

#######################################################################################
# AREGLOS DE DATOS
#######################################################################################
age     <-seq(5.5,20,0.5)                                            
nage    <-length(age)  
etf_obs_sept <- data.frame(rep0$pf_obs)


yearf   <- rep0$YRS
nyearf  <- length(yearf)  

 obs       <- as.data.frame(etf_obs_sept) %>% 
                            mutate(year=yearf) %>% 
                            melt(id.vars='year') %>%
                            mutate(edad = rep(age, each=nyearf)) %>% 
                            mutate(type='obs')
 
 mat  <- rbind(obs)
 
#######################################################################################
# GRAFICAS
#######################################################################################
 fig1 <- ggplot(filter(mat, type=='obs')) + 
         geom_bar(aes(x = edad, y = value), 
                  stat="identity", fill='gray66', color = 'gray28') + 
         facet_wrap(~year, dir = 'v', as.table = TRUE) + 
         labs(x = 'Tallas', y = 'Proporción de tallas de la captura') + 
         theme(panel.background = element_rect(fill ="gray99")) +
         theme(panel.grid=element_line(color=NA))
 fig1
  
```


#### ESTRUCTURA DE TALLAS DEL CRUCERO
\quad

```{r Fig13,warning=F, include=T, message=F, echo=T,fig.height=7,fig.width=7,fig.asp=1,fig.align="center",fig.path="Figuras/",dev=fig}

#######################################################################################
# AREGLOS DE DATOS
#######################################################################################
age         <- seq(5.5,20,0.5)                                            
nage        <- length(age)    
etc_obs_jun <- data.frame(rep0$pobs_RECLAN)
yearc       <- rep0$YRS
nyearc      <- length(yearc)  

 obs      <- as.data.frame(etc_obs_jun) %>% 
                          mutate(year=yearc) %>% 
                          melt(id.vars='year') %>%
                          mutate(edad = rep(age, each=nyearc)) %>% 
                          mutate(type='obs')
 mat  <- rbind(obs)
 
#######################################################################################
# GRAFICAS
#######################################################################################
 fig1 <- ggplot(filter(mat, type=='obs')) + 
         geom_bar(aes(x = edad, y = value), 
                  stat="identity", fill='gray66', color = 'gray28') + 
         facet_wrap(~year, dir = 'v', as.table = TRUE) + 
         labs(x = 'Tallas', y = 'Proporción de tallas del Crucero') + 
         theme(panel.background = element_rect(fill ="gray99")) +
         theme(panel.grid=element_line(color=NA))
 fig1
```


### 3.2. Ajustes del modelo a los datos de índices

```{r Fig19,warning=F, include=T, message=F, echo=T,fig.height=6.5,fig.width=5.5,fig.align="center",fig.path="Figuras/",dev=fig}

#######################################################################################
# AREGLOS DE DATOS
#######################################################################################

library(patchwork)

yrs   <- rep0$YRS
nyrs  <- length(yrs)
lasty <- yrs[nyrs]
cvCB   <-data.0$Ind[,8]
cvcpue <-data.0$Ind[,7]
cvdes  <-data.0$Ind[,6]

ind_obs  <- cbind(rep0$reclan,
                  rep0$cpue,
                  rep0$desemb); 
ind_obs[ind_obs==0] <- NA
colnames(ind_obs) <- c('Biomasa_Crucero', 
                       'CPUE', 
                       'Desembarques') 

ind_sept <- cbind(c(rep0$reclan_pred), 
                  c(rep0$cpue_pred), 
                  c(rep0$desemb_pred))

colnames(ind_sept) <- c('Biomasa_Crucero', 
                        'CPUE', 
                        'Desembarques') 

ind     <- data.frame(ind_obs) %>% 
           mutate(Asesoría='observado') %>% 
           mutate (yrs= yrs) %>% 
           melt(id.var=c('yrs', 'Asesoría'))  

sept    <- data.frame(ind_sept) %>% 
           mutate (Asesoría='septiembre_2021') %>%
           mutate (yrs= yrs)  %>% 
           melt(id.var=c('yrs', 'Asesoría'))

base1 <- data.frame(rbind(ind, sept))  

#######################################################################################
# GRAFICAS
#######################################################################################

f1 <- ggplot(base1 %>% filter(Asesoría!='observado', variable=='Biomasa_Crucero'), 
        aes(yrs,value/1000000)) + 
        geom_line(aes(colour=Asesoría), size=1) +
        scale_colour_manual(values=c('black')) +
        geom_point(data = base1 %>% filter(Asesoría=='observado', 
                                           variable=='Biomasa_Crucero'),
        aes(yrs,value/1000000), shape = 19, colour = 'gray30') +
        geom_errorbar(data = base1 %>% filter(Asesoría=='observado',
                                              variable=='Biomasa_Crucero'),
        aes(ymin = value*exp(-1.96*cvCB)*10^-6, 
            ymax = value*exp(1.96*cvCB)*10^-6), color = 'gray30') +
        scale_x_continuous(breaks = seq(from = 1985, to = 2021, by = 5)) +
        labs(title='Biomasa de Crucero', x = 'Año', y = 'Toneladas (millones)') +
        theme_bw(base_size=9)

f2 <- ggplot(base1 %>% filter(Asesoría!='observado', variable=='CPUE'), 
            aes(yrs,value/1000000)) + 
        geom_line(aes(colour=Asesoría), size=1) +
        scale_colour_manual(values=c('black')) +
        geom_point(data = base1 %>% filter(Asesoría=='observado', 
                                           variable=='CPUE'),
        aes(yrs,value/1000000), shape = 19, colour = 'gray30') +
        geom_errorbar(data = base1 %>% filter(Asesoría=='observado',
                                              variable=='CPUE'),
        aes(ymin = value*exp(-1.96*cvcpue)*10^-6, 
            ymax = value*exp(1.96*cvcpue)*10^-6), color = 'gray30') +
        scale_x_continuous(breaks = seq(from = 1985, to = 2021, by = 5)) +
        labs(title='CPUE', x = 'Año', y = 'toneladas/viaje') +
        theme_bw(base_size=9)

f3 <- ggplot(base1 %>% filter(Asesoría!='observado', variable=='Desembarques'), 
        aes(yrs,value/1000)) + geom_line(aes(colour=Asesoría), size=1) +
        scale_colour_manual(values=c('black')) +
        geom_point(data = base1 %>% filter(Asesoría=='observado', 
                                           variable=='Desembarques'),
        aes(yrs,value/1000), shape = 19, colour = 'gray30') +
        geom_errorbar(data = base1 %>% filter(Asesoría=='observado', 
                                              variable=='Desembarques'),
        aes(ymin = value*exp(-1.96*cvdes)*10^-3, 
            ymax = value*exp(1.96*cvdes)*10^-3), color = 'gray30') +
        scale_x_continuous(breaks = seq(from = 1985, to = 2021, by = 5)) +
        labs(title='Desembarques', x = 'Año', y = 'Toneladas (miles)') +
        theme_bw(base_size=9)

f1/f2/f3 + plot_layout(guides="collect")


```

\pagebreak
### 3.2. Análisis de Residuales de los índices

```{r Fig20,warning=F, include=T, message=F, echo=T,eval=TRUE,fig.height=11,fig.width=9,fig.align="center",fig.path="Figuras/",dev=c('pdf')}

#######################################################################################
# AREGLOS DE DATOS
#######################################################################################

Res_matt <- data.frame(log(ind_obs) - log(ind_sept)) %>% 
            mutate(yrs = yrs) %>% 
            mutate(Asesoría = 'Septiembre 2020')

Res      <- rbind(Res_matt) %>%
                  melt(id.vars= c('yrs','Asesoría'))
pred     <- base1 %>% 
            filter(Asesoría!='observado') %>% 
            mutate (pred = log(value))

predm    <- pred$pred

Res2     <- cbind(Res,predm)
  
#######################################################################################
# GRAFICAS
#######################################################################################
r1 <- ggplot(Res, aes(yrs,value)) + 
      geom_bar(aes(fill=Asesoría), stat='identity', position='dodge') +
      scale_fill_manual(values=c("black"))+
      geom_hline(yintercept = 0) +
      facet_wrap(. ~ variable,  ncol = 1) + 
      labs(x= 'Año', y = 'Residuales (escala log)') + 
      theme_bw(base_size=12)

r2 <- ggplot(Res2, aes(predm,value)) + 
      geom_point(aes(colour=Asesoría), size = 1.5) +
      scale_colour_manual(values=c("black")) +
      geom_hline(yintercept = 0) +
      facet_wrap(. ~ variable, ncol = 1) +
      labs(x= 'Predicho (log)', y = 'Residuales') +
      theme_bw(base_size=12)

r3 <- ggplot(Res, aes(value, colour=Asesoría)) + 
      geom_histogram(fill='white', position  = 'dodge') +
      facet_wrap(. ~ variable, ncol = 1) + 
      labs(x= 'Residuales', y ='Histograma de Residuos (Frecuencia)') +
      theme_bw(base_size=12)

r4 <- ggplot(Res, aes(sample = value, colour = Asesoría)) + 
      stat_qq() + 
      stat_qq_line() +
      scale_colour_manual(values=c("black")) +
      facet_wrap(. ~ variable, ncol = 1) + 
      labs(x= 'Sample Quantiles', y ='Theoretical') +
      theme_bw(base_size=12)

 r1+r4 + plot_layout(guides="collect")

```

\pagebreak
### 3.3. Ajustes del modelo a los datos de Composiciones de tallas

#### FLOTA
\quad
```{r Fig21,warning=F, include=T, message=F, echo=T,fig.height=6,fig.width=6,fig.asp=1,fig.align="center",fig.path="Figuras/",dev=fig}

#######################################################################################
# AREGLOS DE DATOS
#######################################################################################
age     <-seq(5.5,20,0.5)                                            
nage    <-length(age)  

etf_obs_sept <- data.frame(rbind(rep0$pf_obs))
etf_pre_sept <- data.frame(rbind(rep0$pf_pred))

yearf   <- rep0$YRS
nyearf  <- length(yearf)  

 obs       <- as.data.frame(etf_obs_sept) %>%
                            mutate(year=yearf) %>% 
                            melt(id.vars='year') %>%
                            mutate(edad = rep(age, each=nyearf)) %>% 
                            mutate(type='obs')
 
 
 pred_sept <- as.data.frame(etf_pre_sept) %>%
                            mutate(year=yearf) %>% 
                            melt(id.vars='year') %>%
                            mutate(edad = rep(age, each=nyearf)) %>% 
                            mutate(type='pred_sept')
  
 mat  <- rbind(obs,pred_sept)
 
#######################################################################################
# GRAFICAS
#######################################################################################
 fig1 <- ggplot(filter(mat, type=='obs')) + 
         geom_bar(aes(x = edad, y = value), 
                  stat="identity", fill='gray66', color = 'gray28') + 
         facet_wrap(~year, dir = 'v', as.table = TRUE) + 
         labs(x = 'Tallas', y = 'Proporción de tallas de la captura') + 
         geom_line(data = filter(mat, type=='pred_sept'), 
                   aes(x = edad, y = value), color = 'black', size = 1) + 
         theme(panel.background = element_rect(fill ="gray99")) +
         theme(panel.grid=element_line(color=NA))
 fig1
  
```

\pagebreak
#### CRUCERO
\quad

```{r Fig22,warning=F, include=T, message=F, echo=T,fig.height=7,fig.width=7,fig.asp=1,fig.align="center",fig.path="Figuras/",dev=fig}

#######################################################################################
# AREGLOS DE DATOS
#######################################################################################
age     <-seq(5.5,20,0.5)                                            
nage    <-length(age)    

etc_obs_sept <- data.frame(rbind(rep0$pobs_RECLAN))
etc_pre_sept <- data.frame(rbind(rep0$ppred_RECLAN))

yearc   <- rep0$YRS
nyearc  <-length(yearc)  

 obs      <- as.data.frame(etc_obs_sept) %>%
                          mutate(year=yearc) %>% 
                          melt(id.vars='year') %>%
                          mutate(edad = rep(age, each=nyearc)) %>% 
                          mutate(type='obs')
 
 pred_sept <- as.data.frame(etc_pre_sept) %>% 
                          mutate(year=yearc) %>% 
                          melt(id.vars='year') %>%
                          mutate(edad = rep(age, each=nyearf)) %>%
                          mutate(type='pred_sept')
 
 mat  <- rbind(obs,pred_sept)
 
#######################################################################################
# GRAFICAS
#######################################################################################
 fig1 <- ggplot(filter(mat, type=='obs')) + 
         geom_bar(aes(x = edad, y = value), 
                  stat="identity", fill='gray66', color = 'gray28') + 
         facet_wrap(~year, dir = 'v', as.table = TRUE) + 
         labs(x = 'Tallas', y = 'Proporción de tallas del Crucero') + 
         geom_line(data = filter(mat, type=='pred_sept'), 
                   aes(x = edad, y = value),color = 'black', size = 1) + 
         theme(panel.background = element_rect(fill ="gray99")) +
         theme(panel.grid=element_line(color=NA))
 fig1
```

\pagebreak
### 3.4. Análisis de Residuales de Composiciones de tallas

```{r Fig23, warning=F, include=T, message=F, echo=T,fig.height=7,fig.width=8,fig.align="center",fig.path="Figuras/",dev=fig}
par(mfcol=c(1,2))
#Flota
cx<-0.7
#######################################################################################
# Residuales Flota
#######################################################################################
anos        <-rep0$YRS
obsF_alt    <-rep0$pf_obs
preF_alt    <-rep0$pf_pred
resF_alt    <-obsF_alt-preF_alt

rng <-range(resF_alt,na.rm=T)
dd  <-dim(resF_alt)
est <-matrix(NA,nrow=dd[1],ncol=dd[2])

for(j in 1:dd[1]){for(k in 1:dd[2]){val<-resF_alt[j,k]
if(val>0){est[j,k]<-val/rng[2]}
else{est[j,k]<-val/rng[1]*-1}}}

par(mar=c(5.4,6.7,2,1),cex.axis=cx,cex.lab=cx)
image(age,anos,t(est),col=0,yaxt="n",xlab="",ylab="")
ee  <-dim(est)
for(n in 1:ee[1]){for(m in 1:ee[2]){vol<-est[n,m]
if(is.na(vol)==FALSE){
	if(vol>0){points(age[m],anos[n],pch=19,cex=2*sqrt(vol),col=1)}
	if(vol<0){points(age[m],anos[n],pch=1,cex=2*sqrt(vol*-1),col=1)}
}}}
mtext("Flota - Septiembre 2021",side=3,cex=cx)
mtext("Tallas (cm)",side=1,line=3.2,cex=cx);posi<-seq(1,57,by=4)
axis(2,at=anos,labels=anos,las=2,cex=cx)
mtext("Años",side=2,line=4.7,cex=cx)
box()
#######################################################################################
# Residuales Cruceros
#######################################################################################
obsB_alt <-rep0$pobs_RECLAN
preB_alt <-rep0$ppred_RECLAN
resB_alt <-obsB_alt-preB_alt

rng <-range(resB_alt,na.rm=T)
dd  <-dim(resB_alt)
est <-matrix(NA,nrow=dd[1],ncol=dd[2])

for(j in 1:dd[1]){for(k in 1:dd[2]){val<-resB_alt[j,k]
if(val>0){est[j,k]<-val/rng[2]}
else{est[j,k]<-val/rng[1]*-1}}}

par(mar=c(5.4,6.7,2,1),cex.axis=cx,cex.lab=cx)
image(age,anos,t(est),col=0,yaxt="n",xlab="",ylab="")
ee  <-dim(est)
for(n in 1:ee[1]){for(m in 1:ee[2]){vol<-est[n,m]
if(is.na(vol)==FALSE){
	if(vol>0){points(age[m],anos[n],pch=19,cex=2*sqrt(vol),col=1)}
	if(vol<0){points(age[m],anos[n],pch=1,cex=2*sqrt(vol*-1),col=1)}
}}}
mtext("Crucero Acústico - Septiembre 2021",side=3,cex=cx)
mtext("Tallas (cm)",side=1,line=3.2,cex=cx);posi<-seq(1,57,by=4)
axis(2,at=anos,labels=anos,las=2,cex=cx)
mtext("Años",side=2,line=4.7,cex=cx)
box()
```

\pagebreak


\pagebreak

### 6.5. Análisis retrospectivo modelo alternativo

```{r VariablesBase_std, echo=F,message=FALSE, warning=FALSE, include=T}

years<-rep0$YRS
nyears<-length(years)

Rt0      <- subset(std0,name=="Reclutas")$value 
Rt0std   <- subset(std0,name=="Reclutas")$std
BT0      <- subset(std0,name=="BT")$value   
BT0std   <- subset(std0,name=="BT")$std
BD0      <- subset(std0,name=="BD")$value   
BD0std   <- subset(std0,name=="BD")$std
Ft0      <- subset(std0,name=="log_F")$value   
Ft0std   <- subset(std0,name=="log_F")$std

VarPob<- data.frame(x=years, 
                    Rt0=Rt0,
                    BT0=BT0,
                    BD0=BD0,
                    Ft0=exp(Ft0), 
         lowerRt0 = (Rt0 -1.96*Rt0std), 
         upperRt0 = (Rt0 +1.96*Rt0std),
         lowerBT0 = (BT0 -1.96*BT0std),
         upperBT0 = (BT0 +1.96*BT0std),
         lowerBD0 = (BD0 -1.96*BD0std), 
         upperBD0 = (BD0 +1.96*BD0std),
         lowerFt0 = exp(Ft0 -1.96*Ft0std), 
         upperFt0 = exp(Ft0 +1.96*Ft0std))

```

```{r Dat_RetrospectivoBase, echo=F, message=FALSE, warning=FALSE, include=T}
dir<-paste(dir.0,"/RetrospectivoBaseN_sept",sep="")
setwd(dir)
admb<-"MAT0921"

years<-rep0$YRS
nyears<-length(years)
retros<-seq(1,4)
nretros<-length(retros)
year_retros<-as.factor(years[(nyears-(nretros-1)):nyears])
                      
retroR      <- matrix(0,nrow=nyears,ncol=nretros+1)
retroBD     <- matrix(0,nrow=nyears,ncol=nretros+1)
retroF      <- matrix(0,nrow=nyears,ncol=nretros+1)

for(i in 1:length(retros)){
  rep<- reptoRlist(paste(admb,"s",i,".rep",sep=""))
  retroR[,i+1] <- c(rep$Reclutas,rep(NA,i-1))
  retroBD[,i+1] <- c(rep$BD,rep(NA,i-1))
  retroF[,i+1]  <- c(rep$F,rep(NA,i-1)) }


# retrospectivo relativo (cálculo)
    mohn.r       <- rep(NA, nretros)
    rel.diff.r   <- matrix(NA, nrow=nyears, ncol=(nretros))
    mohn.ssb     <- rep(NA, nretros)
    rel.diff.ssb <- matrix(NA, nrow=nyears, ncol=(nretros))
    mohn.f       <- rep(NA, nretros)
    rel.diff.f   <- matrix(NA, nrow=nyears, ncol=(nretros))

    for(j in 1:nretros){
      rel.diff.r[,j] <- (retroR[,(j+1)]-retroR[,2])/retroR[,2]
      mohn.r[j]      <- rel.diff.r[(nyears-j),j]
      rel.diff.ssb[,j] <- (retroBD[,(j+1)]-retroBD[,2])/retroBD[,2]
      mohn.ssb[j]      <- rel.diff.ssb[(nyears-j),j]
      rel.diff.f[,j]   <- (retroF[,(j+1)]-retroF[,2])/retroF[,2]
      mohn.f[j]        <- rel.diff.f[(nyears-j),j]}
    
    ave.mohn.r    <- mean(mohn.r)
    ave.mohn.ssb  <- mean(mohn.ssb)
    ave.mohn.f    <- mean(mohn.f)
    
 # Arreglo datos

#Para retrospectivo tradicional
Rt_retro<- data.frame(x=years, 
                      y1=retroR[,2],
                      y2=retroR[,3],
                      y3=retroR[,4],
                      y4=retroR[,5],
                      lower = (Rt0 -1.96*Rt0std), 
                      upper = (Rt0 +1.96*Rt0std))
BD_retro<- data.frame(x=years,
                      y1=retroBD[,2],
                      y2=retroBD[,3],
                      y3=retroBD[,4],
                      y4=retroBD[,5],
                      lower = (BD0 -1.96*BD0std),
                      upper = (BD0 +1.96*BD0std))
Ft_retro<- data.frame(x=years, 
                      y1=retroF[,2],
                      y2=retroF[,3],
                      y3=retroF[,4],
                      y4=retroF[,5],
                      lower = exp(Ft0 -1.96*Ft0std),
                      upper = exp(Ft0 +1.96*Ft0std))

#Para restrospectivo relativo
Rt_retroRel<- data.frame(x=years,
                         y1=rel.diff.r[,1],
                         y2=rel.diff.r[,2],
                         y3=rel.diff.r[,3],
                         y4=rel.diff.r[,4])
BD_retroRel<- data.frame(x=years,
                         y1=rel.diff.ssb[,1],
                         y2=rel.diff.ssb[,2],
                         y3=rel.diff.ssb[,3],
                         y4=rel.diff.ssb[,4])
Ft_retroRel<- data.frame(x=years,
                         y1=rel.diff.f[,1],
                         y2=rel.diff.f[,2],
                         y3=rel.diff.f[,3],
                         y4=rel.diff.f[,4])

```

```{r Fig24, echo=FALSE, message=FALSE, warning=FALSE, include=T, fig.align="center", fig.height=10, fig.width=8,fig.path=dir.Fig,dev=fig}

#Retrospectivo tradicional
Rt <- ggplot(Rt_retro) + 
    geom_ribbon(aes(ymin=lower, ymax=upper, x=x, fill = "IC asintótico"), alpha = 0.2)+
    geom_line(aes(y=y1, x=x, colour = year_retros[nretros]), size=0.5)+
    geom_line(aes(y=y2, x=x, colour = year_retros[nretros-1]), size=0.5)+
    geom_line(aes(y=y3, x=x, colour = year_retros[nretros-2]), size=0.5)+
    geom_line(aes(y=y4, x=x, colour = year_retros[nretros-3]), size=0.5)+
    #geom_line(aes(y=y5, x=x, colour = year_retros[nretros-4]), size=0.5)+
    labs(x = '', y = 'Reclutamientos ',colour='Asesorías')  +
    scale_x_continuous(breaks = seq(from = 1995, to = 2021, by = 2)) +
    scale_colour_manual("",values=c("green","blue","red","black"))+
    scale_fill_manual("",values=c("grey30"))+
    theme_bw(base_size=8) +
     ggtitle('')+
     theme(plot.title = element_text(hjust = 0.5),legend.position="top")

BD <- ggplot(BD_retro) + 
     geom_ribbon(aes(ymin=lower, ymax=upper, x=x, fill = ""), alpha = 0.2)+
     geom_line(aes(y=y1, x=x, colour = year_retros[nretros]), size=0.5)+
    geom_line(aes(y=y2, x=x, colour = year_retros[nretros-1]), size=0.5)+
    geom_line(aes(y=y3, x=x, colour = year_retros[nretros-2]), size=0.5)+
    geom_line(aes(y=y4, x=x, colour = year_retros[nretros-3]), size=0.5)+
   # geom_line(aes(y=y5, x=x, colour = year_retros[nretros-4]), size=0.5)+
    labs(x = '', y = 'Biomasa desovante (t)',colour='Asesorías')  +
    scale_x_continuous(breaks = seq(from = 1995, to = 2021, by = 2)) +
    scale_colour_manual("",values=c("green","blue","red","black"))+
    scale_fill_manual("",values=c("grey30"))+
    theme_bw(base_size=8) +
     ggtitle('')+
     theme(plot.title = element_text(hjust = 0.5),legend.position="none")

Ft <- ggplot(Ft_retro) + 
    geom_ribbon(aes(ymin=lower, ymax=upper, x=x, fill = ""), alpha = 0.2)+
    geom_line(aes(y=y1, x=x, colour = year_retros[nretros]), size=0.5)+
    geom_line(aes(y=y2, x=x, colour = year_retros[nretros-1]), size=0.5)+
    geom_line(aes(y=y3, x=x, colour = year_retros[nretros-2]), size=0.5)+
    geom_line(aes(y=y4, x=x, colour = year_retros[nretros-3]), size=0.5)+
   # geom_line(aes(y=y5, x=x, colour = year_retros[nretros-4]), size=0.5)+
    labs(x = '', y = 'Mortalidad por pesca (F)',colour='Asesorías')  +
    scale_x_continuous(breaks = seq(from = 1995, to = 2021, by = 2)) +
    scale_colour_manual("",values=c("green","blue","red","black"))+
    scale_fill_manual("",values=c("grey30"))+
    theme_bw(base_size=8) +
    ggtitle('')+
    theme(plot.title = element_text(hjust = 0.5),legend.position="none")

#Retrospectivo relativo
Rtrel <- ggplot(Rt_retroRel) + lims(y=c(-1,1)) +
    geom_line(aes(y=y1, x=x, colour = year_retros[nretros]), size=0.5)+
    geom_line(aes(y=y2, x=x, colour = year_retros[nretros-1]), size=0.5)+
    geom_line(aes(y=y3, x=x, colour = year_retros[nretros-2]), size=0.5)+
    geom_line(aes(y=y4, x=x, colour = year_retros[nretros-3]), size=0.5)+
   # geom_line(aes(y=y5, x=x, colour = year_retros[nretros-4]), size=0.5)+
   annotate("text", x=2004, y=0.75,label=paste("Rho =",round(ave.mohn.r,2))) +
    labs(x = '', y = 'Diferencia porcentual del último año',colour='Asesorías')  +
    scale_x_continuous(breaks = seq(from = 1995, to = 2021, by = 2)) +
    scale_colour_manual("",values=c("green","blue","red","black"))+
    scale_fill_manual("",values=c("grey30"))+
    theme_bw(base_size=8) +
     ggtitle('')+
     theme(plot.title = element_text(hjust = 0.5),legend.position="none")

BDrel <- ggplot(BD_retroRel) + lims(y=c(-1,1)) +
     geom_line(aes(y=y1, x=x, colour = year_retros[nretros]), size=0.5)+
    geom_line(aes(y=y2, x=x, colour = year_retros[nretros-1]), size=0.5)+
    geom_line(aes(y=y3, x=x, colour = year_retros[nretros-2]), size=0.5)+
    geom_line(aes(y=y4, x=x, colour = year_retros[nretros-3]), size=0.5)+
    #geom_line(aes(y=y5, x=x, colour = year_retros[nretros-4]), size=0.5)+
   annotate("text", x=2004, y=0.75,label=paste("Rho =",round(ave.mohn.ssb,2))) +
    labs(x = '', y = 'Diferencia porcentual del último año',colour='Asesorías')  +
    scale_x_continuous(breaks = seq(from = 1995, to = 2021, by = 2)) +
    scale_colour_manual("",values=c("green","blue","red","black"))+
    scale_fill_manual("",values=c("grey30"))+
    theme_bw(base_size=8) +
     ggtitle('')+
     theme(plot.title = element_text(hjust = 0.5),legend.position="none")

Ftrel <- ggplot(Ft_retroRel) + lims(y=c(-1,1)) +
    geom_line(aes(y=y1, x=x, colour = year_retros[nretros]), size=0.5)+
    geom_line(aes(y=y2, x=x, colour = year_retros[nretros-1]), size=0.5)+
    geom_line(aes(y=y3, x=x, colour = year_retros[nretros-2]), size=0.5)+
    geom_line(aes(y=y4, x=x, colour = year_retros[nretros-3]), size=0.5)+
    #geom_line(aes(y=y5, x=x, colour = year_retros[nretros-4]), size=0.5)+
   annotate("text", x=2004, y=0.75,label=paste("Rho =",round(ave.mohn.f,2))) +
    labs(x = '', y = 'Diferencia porcentual del último año',colour='Asesorías')  +
    scale_x_continuous(breaks = seq(from = 1995, to = 2021, by = 2)) +
    scale_colour_manual("",values=c("green","blue","red","black"))+
    scale_fill_manual("",values=c("grey30"))+
    theme_bw(base_size=8) +
    ggtitle('')+
    theme(plot.title = element_text(hjust = 0.5),legend.position="none")

Rt/BD/Ft |Rtrel/BDrel/Ftrel

```

\pagebreak
### 3.7. Perfil de verosimilitud
```{r Fig26, eval=T, echo=T, message=FALSE, warning=FALSE, include=T, fig.align="center", fig.height=4, fig.width=5,fig.path=dir.Fig,dev=fig}
######################################################################################
# AREGLOS DE DATOS
#######################################################################################
admb<-"MAT0921"
dir<-paste(dir.0,"/VerosimilitudBaseN_sept",sep="")
setwd(dir)
#######################################################################################
  casos <-36
  logRo    <- rep(0,casos)
  likeval  <- matrix(ncol=9,nrow=casos)
  slikeval <- matrix(ncol=10,nrow=casos)
  
  for(i in 1:casos){
    rep         <- reptoRlist(paste(admb,"s",i,".rep",sep=""))
    data        <- readLines(paste(admb,"s",i,".dat", sep=''),encoding="UTF-8")
    logRo[i]    <- as.numeric(data[154])
    likeval[i,] <- rep$likeval}
  #======================================================================================
  # SEXTO PASO: ESTANDARIZAR VEROSIMILITUD
  #======================================================================================
  like    <- data.frame(round(likeval,3),Total=apply(likeval,1,sum))
  minLik  <- apply(like,2,min)                         # busca el minimo
  for(i in 1:10){slikeval[,i]<-like[,i]-minLik[i]}    # Estandarizacin
  #======================================================================================
  # ULTIMO PASO: GUARDAR TABLAS Y FIGURA
  #======================================================================================
  names<-c("Ro","cpue",	"cru", "desemb",	"proflo",	"procru",	
           "desvRo",	"desNo",	"Lo", "","Total")
  # Tabla verosimilitud
  TLk1 <- data.frame(exp(logRo),like);
  colnames(TLk1)<-names
  # Tabla estandarizada
  TLk2 <- data.frame(exp(logRo),slikeval);
  colnames(TLk2)<-names
  
#######################################################################################
# GRAFICAS
#######################################################################################
  par(mar=c(4,4,1,1)+0.5)
  plot(TLk2$Ro,TLk2$Total,type="l",lwd=3,ylim=c(0,4),xlim=c(2500,8000), 
       xaxs= "i",yaxs= "i", ylab="L-min(L)",xlab="Ro", las=1,
       main="Asesoría Septiembre 2021",cex.main=0.7,cex.axis=0.7,cex.lab=0.7)
  abline(h=2,col=1,lty=2)
   for(i in 2:6){
  lines(TLk2$Ro,TLk2[,i],col=i,lty=2,lwd=2)}
  legend(6000,4,names[c(11,2:6)],col=1:7,lty=c(1,rep(2,6)),
          lwd=2,bty="n",cex=0.8)
```



\pagebreak
### 3.8. Sensibilidad a la actualización de datos

\pagebreak
## 4. RESULTADOS OBJETIVO 2
### 4.1. Indicadores del stock

```{r Variables_sept, echo=F,message=FALSE, warning=FALSE, include=T}

years0   <- rep0$YRS
nyears0  <- length(years0)

Ro0      <- subset(std0,name=="log_Rmed")$value
Rt0      <- c(subset(std0,name=="Reclutas")$value) 
Rt0std   <- c(subset(std0,name=="Reclutas")$std)
BT0      <- c(subset(std0,name=="BT")$value)   
BT0std   <- c(subset(std0,name=="BT")$std)
BD0      <- c(subset(std0,name=="BD")$value)   
BD0std   <- c(subset(std0,name=="BD")$std)
Ft0      <- c(subset(std0,name=="log_F")$value)   
Ft0std   <- c(subset(std0,name=="log_F")$std)

VarPobSep<- data.frame(x=years0,
                       Rt0=Rt0,
                       BT0=BT0,
                       BD0=BD0,
                       Ft0=exp(Ft0), 
         lowerRt0 = (Rt0 -1.96*Rt0std),
         upperRt0 = (Rt0 +1.96*Rt0std),
         lowerBT0 = (BT0 -1.96*BT0std),
         upperBT0 = (BT0 +1.96*BT0std),
         lowerBD0 = (BD0 -1.96*BD0std),
         upperBD0 = (BD0 +1.96*BD0std),
         lowerFt0 = exp(Ft0 -1.96*Ft0std),
         upperFt0 = exp(Ft0 +1.96*Ft0std))
```

\pagebreak

```{r Fig27, echo=FALSE, message=FALSE, warning=FALSE, include=T, fig.align="center", fig.height=6, fig.width=8,fig.path=dir.Fig,dev=fig}


Rt <- ggplot() + 
    geom_line(data=VarPobSep,aes(y=Rt0, x=x, colour = "septiembre 2020"), size=0.5)+
    geom_ribbon(data=VarPobSep,aes(ymin=lowerRt0, ymax=upperRt0, x=x, fill = ""), alpha = 0.2)+
    geom_hline(yintercept = mean(VarPobSep$Rt0),colour='black',lty=2) +
     annotate("text", x=2005, y=mean(VarPobSep$Rt0),label=expression("R"[promedio])) +
    labs(x = '', y = 'Reclutamientos',colour='Asesorías')  +
     scale_x_continuous(breaks = seq(from = 1960, to = 2021, by = 2)) +
    scale_colour_manual("",values=c("black"))+
    scale_fill_manual("",values=c('gray75'))+
    theme_bw(base_size=8) +
     ggtitle('')+
     theme(plot.title = element_text(hjust = 0.5),legend.position="top")

BT <- ggplot() + 
     geom_line(data=VarPobSep,aes(y=BT0, x=x, colour = "septiembre 2020"), size=0.5)+
     geom_ribbon(data=VarPobSep,aes(ymin=lowerBT0, ymax=upperBT0, x=x, fill = ""), alpha = 0.2)+
     geom_hline(data=VarPobSep,yintercept = mean(BT0),colour='black',lty=2) +
     annotate("text", x=2005, y=mean(BT0),label=expression("BT"[promedio])) +
    labs(x = '', y = 'Biomasa total (t)',colour='Asesorías')  +
     scale_x_continuous(breaks = seq(from = 1960, to = 2021, by = 2)) +
    scale_colour_manual("",values=c("black"))+
    scale_fill_manual("",values=c('gray75'))+
    theme_bw(base_size=8) +
     ggtitle('')+
     theme(plot.title = element_text(hjust = 0.5),legend.position="none")

BD <- ggplot() + 
     geom_line(data=VarPobSep,aes(y=BD0, x=x, colour = "septiembre 2020"), size=0.5)+
     geom_ribbon(data=VarPobSep,aes(ymin=lowerBD0, ymax=upperBD0, x=x, fill = ""), alpha = 0.2)+
     geom_hline(data=VarPobSep,yintercept = mean(BD0),colour='black',lty=2) +
     annotate("text", x=2005, y=mean(BD0),label=expression("BD"[promedio])) +
     labs(x = '', y = 'Biomasa desovante (t)',colour='Asesorías')  +
     scale_x_continuous(breaks = seq(from = 1960, to = 2021, by = 2)) +
     scale_colour_manual("",values=c("black"))+
     scale_fill_manual("",values=c('gray75'))+
     theme_bw(base_size=8) +
     ggtitle('')+
     theme(plot.title = element_text(hjust = 0.5),legend.position="top")

Ft <- ggplot() + 
    geom_line(data=VarPobSep,aes(y=Ft0, x=x, colour = "septiembre 2020"), size=0.5)+
    geom_ribbon(data=VarPobSep,aes(ymin=lowerFt0, ymax=upperFt0, x=x, fill = ""), alpha = 0.2)+
     geom_hline(yintercept = median(VarPobSep$Ft0),colour='black',lty=2) +
     annotate("text", x=2012, y=median(VarPobSep$Ft0),label=expression("F"[mediana])) +
    labs(x = '', y = 'Mortalidad por pesca (F)',colour='Asesorías')  +
    scale_x_continuous(breaks = seq(from = 1960, to = 2021, by = 2)) +
    scale_colour_manual("",values=c("black"))+
    scale_fill_manual("",values=c('gray75'))+
    theme_bw(base_size=8) +
     ggtitle('')+
     theme(plot.title = element_text(hjust = 0.5),legend.position="none")

Rt/BT | (BD/Ft)

```

```{r}
Rt0_mean<-mean(VarPobSep$Rt0)
BT0_mean<-mean(VarPobSep$BT0)
BD0_mean<-mean(VarPobSep$BD0)

R15_18 <-mean(VarPobSep$Rt0[14:17])
BT16_18 <-mean(VarPobSep$BT0[15:17])
BT19_20 <-mean(VarPobSep$BT0[18:19])

rbind(Rt0_mean,BT0_mean,BD0_mean,R15_18,BT16_18,BT19_20)

```

\pagebreak

```{r Fig28,warning=F, include=T, message=F, echo=T,fig.height=5,fig.width=10,fig.align="center",fig.path="Figuras/",dev=c('pdf')}

par(mfrow=c(1,2),mar=c(4,4,1,1)+0.5)

plot(data.0$Edades,rep0$Sflo_age[1,],type="l",las=1,col=4,ylim=c(0,1.1),
     ylab="Selectividad Flota",xlab="Edades",main="FLOTA")
lines(data.0$Edades,rep0$Sflo_age[9,],type="l",col=3)
lines(data.0$Edades,rep0$Sflo_age[nyears0,],type="l",col=2)
legend(4,0.3,c("sel_2002-2009","sel_2010-2012","sel_2013-2020"),
       col=c(4,3,2),lwd=c(1,1,1),cex=0.8,bty="n")


plot(data.0$Edades,rep0$Scru_age[1,],type="l",las=1,col=4,ylim=c(0,1.1),
     ylab="Selectividad Crucero",xlab="Edades",main="CRUCEROS")
lines(data.0$Edades,rep0$Scru_age[nyears0,],type="l",col=2)
legend(4,0.3,c("sel_2002-2012","sel_2013-2020"),
       col=c(4,2),lwd=c(1,1),cex=0.8,bty="n")

```

\pagebreak

```{=tex}
\small
\begin{center} 
\textbf{Tabla 13.}
\end{center}
\begin{center} 
\vspace{-0.2cm} Indicadores poblacionales de sardina austral en aguas interiores de Chiloé. Tabla comparativa entre los resultados de la evaluación de septiembre (primer hito) y junio (segundo hito).
\end{center}
```
```{r VariablesPoblacionales,warning=F, include=T, message=F, echo=T}

VarPobl0<- cbind(anos=rep0$YRS,
                 "BD_sep"=c(BD0),
                 "BT_sep"=c(BT0),
                 "R_sep"=c(round(Rt0,0)),
                 "F_sep"=c(round(exp(Ft0),2))
                 )
kable(VarPobl0)

write.csv(VarPobl0, file="Tablas/TablaVarpob.csv")

```


\pagebreak

### 4.2. Estados de explotación



```{r Fspr_alternativoS1,warning=F, include=T, message=F, echo=T}
#PBRs Modelo alternativo
BDo0    <- rep0$Bo
BRMS0   <- BDo0*0.55
BDlim0  <- BDo0*0.275
FRMS0   <- exp(subset(std0,name=="log_Fref")$value[3])
```

```{r Fig29,warning=F, include=T, message=F,eval=F, echo=T,fig.height=4,fig.width=8,fig.align="center",fig.path="Figuras/",dev=c('pdf')}

par(mfcol=c(1,2),mar=c(4,4,1,1)+0.5)
plot(rep0$Tallas,rep0$Selflo_talla[1,],type="l",las=1,col=4,
     ylab="Selectividad",xlab="Tallas (cm)")
lines(rep0$Tallas,rep0$Selflo_talla[9,],type="l",col=3)
lines(rep0$Tallas,rep0$Selflo_talla[nyears1,],type="l",col=2)
lines(rep0$Tallas,data.0$Madurez,lwd=2)
legend(13,0.3,c("bloque_sel1","bloque_sel2","bloque_sel3","Madurez"),
       col=c(4,3,2,1),lwd=c(1,1,1,2),cex=0.8,bty="n")

plot(PBRsb1[,1],PBRsb1[,4],type="l",ylab="%BDPR",xlab="Mortalidad por pesca (F)",lwd=1,las=1,col=4)
lines(PBRsb2[,1],PBRsb2[,4],col=3,lwd=1)
lines(PBRsb3[,1],PBRsb3[,4],col=2,lwd=1)
abline(h=0.6,col=1,lty=1)
abline(v=c(FRMSb1,FRMSb2,FRMSb3),col=c(4,3,2),lty=2)
	text(1.5,c(0.55,0.50,0.45),c("F60_sel1=0,33", "F60_sel2=0,26","F60_sel3=0,31"),cex=0.8,col=c(4,3,2))

```


```{r estatus,warning=F, include=T, message=F, echo=T,fig.height=7,fig.width=9,fig.align="center",fig.path="Figuras/",dev=c('pdf')}


yrs     <- rep0$YRS
nyrs    <- length(yrs)
tallas  <- seq(5,19.5,0.5)
ntallas <- length(tallas)
age     <- seq(0,4,1)
nage    <- length(age)

x  <-c(yrs,rev(yrs))
x1 <-c(yrs[1],yrs[nyrs]+1,nyrs+1/2) #xaxp
x2 <-c(yrs[1]-1,yrs[nyrs]+1) #xlim
years0    <-rep0$YRS


################################################
#modelo alternativo
################################################
Rpr0     <-subset(std0,name=="RPRrms")$value
Rpr0std  <-subset(std0,name=="RPRrms")$std
Frpr0    <-subset(std0,name=="Frpr")$value
Frpr0std <-subset(std0,name=="Frpr")$std

rpr0     <-c((Rpr0-1.96*Rpr0std),
          rev((Rpr0+1.96*Rpr0std))); 
frpr0    <-c((Frpr0-1.96*Frpr0std),
          rev((Frpr0+1.96*Frpr0std)))


#######################################################################################
### *MODELO BASE*
#######################################################################################
# biomasa desovante vs BDrms
#######################################################################################
xbs1 <- rnorm(1000, mean = Rpr0[length(years0)], 
                      sd = Rpr0std[length(years0)])

xbs  <- seq(min(xbs1),
           max(xbs1),0.005)

ybs  <- dnorm(xbs, mean = Rpr0[length(years0)], 
                     sd = Rpr0std[length(years0)])

icbs <- qnorm(c(0.05,0.95,0.5),
             Rpr0[length(years0)],
             Rpr0std[length(years0)])

xxbs <- c(xbs[xbs>=icbs[1]&xbs<=icbs[2]],
      rev(xbs[xbs>=icbs[1]&xbs<=icbs[2]]))

yybs <- c(ybs[xbs>=icbs[1]&xbs<=icbs[2]],
      rep(0,length(ybs[xbs>=icbs[1]&xbs<=icbs[2]])))

#######################################################################################
# mortalidad por pesca vs Frms
#######################################################################################
xfs1 <-rnorm(1000, mean = Frpr0[length(years0)], 
                     sd = Frpr0std[length(years0)])

xfs  <-seq(min(xfs1),
           max(xfs1),0.005)

yfs  <-dnorm(xfs, mean = Frpr0[length(years0)], 
                    sd = Frpr0std[length(years0)])

icfs <-qnorm(c(0.05,0.95,0.5),
             Frpr0[length(years0)],
             Frpr0std[length(years0)])

xxfs <-c(xfs[xfs>=icfs[1]&xfs<=icfs[2]],
     rev(xfs[xfs>=icfs[1]&xfs<=icfs[2]]))

yyfs <-c(yfs[xfs>=icfs[1]&xfs<=icfs[2]],
     rep(0,length(yfs[xfs>=icfs[1]&xfs<=icfs[2]])))

#######################################################################################
### *Probabilidad de estar bajo BRMS* 
#######################################################################################
# MALTERNATIVO
pa0<-pnorm(1,Rpr0[length(years0)],
             Rpr0std[length(years0)],
             lower.tail = TRUE,log.p = F)

#######################################################################################
### *Probabilidad de estar bajo FRMS*
#######################################################################################
# MALTERNATIVO
pb0<-1-pnorm(1,Frpr0[length(years0)],
               Frpr0std[length(years0)],
               lower.tail = TRUE,log.p = F)

#######################################################################################
### *Probabilidad de estar en zona de sobreexplotacion*
#######################################################################################
# MALTERNATIVO
pc0<-pnorm(0.9,Rpr0[length(years0)],
               Rpr0std[length(years0)],
               lower.tail = TRUE,log.p = F)

#######################################################################################
### *Probabilidad de estar en zona de colapso*
#######################################################################################
# MALTERNATIVO
pd0<-pnorm(0.5,Rpr0[length(years0)],
               Rpr0std[length(years0)],
               lower.tail = TRUE,log.p = F)

#######################################################################################
### *Probailidad de sobrepesca*
#######################################################################################
# MALTERNATIVO
pe0<-1-pnorm(1.1,Frpr0[length(years0)],
                 Frpr0std[length(years0)],
                 lower.tail = TRUE,log.p = F)


```



```{r tabla PBRs, echo=T,eval=TRUE}

PBRs<-round(rbind("BD~0~"=c(BDo0)/1000,
                  "BD~RMS~"=c(BRMS0)/1000,
                  "BD~LIM~"=c(BDlim0)/1000,
                  "F~RMS~"=c(FRMS0),
                  "p(BD~2021~<BD~RMS)~"=round(c(pa0),2),
                  "p(F~2021~>F~RMS~)"=round(c(pb0),2),
                  "*p(sobreexplotación)*"=round(c(pc0),2),
                  "*p(agotado/colapsado)*"=round(c(pd0),2),
                  "*p(sobrepesca)*"=round(c(pe0),2)),3)

colnames(PBRs)<-c("Septiembre")
kable(PBRs)

write.csv(PBRs, file="Tablas/PBRs.csv")

```


```{r Fig30,warning=F, include=T, message=F,eval=T, echo=FALSE,fig.height=6,fig.width=8,fig.align="center",fig.path="Figuras/",dev=c('pdf')}
############################################
# Gráfico
###########################################
par(mfcol=c(2,2),mar=c(2,4,1,1)+0.5)
	plot(x, rpr0,type="n",ylim=c(0,4),cex.axis=0.8,xaxs="i",yaxs="i",
xlim=c(2001,2022),xaxp=x1,ylab=expression("BD/BD"[RMS]),
	     las=1,xlab="Año",cex.lab=1.1)
polygon(x,rpr0, col=gray(.5,0.5),border="gray80")
lines(years0,Rpr0,lwd=1,col=1,lty=1)#base
abline(h=c(0.5,1),lty=2,col=c("red","green3"))
text(c(2006,2006),c(0.5,1)+0.05,c(expression("BD"[LIM]),expression("BD"[RMS])),cex=1.2)
legend(2008,4,c("Asesoría septiembre 2021"),
       lty=c(1,1),col=c("black"),bty="n",lwd=1,cex=0.8)
box()

plot(x,frpr0,type="n",ylim=c(0,5),cex.axis=0.8,xaxs="i",yaxs="i",
     xlim=c(2001,2022),xaxp=x1, ylab=expression("F/F"[RMS]),
     las=1,xlab="Año",cex.lab=1.1)                
polygon(x,frpr0,col=gray(.5,0.5), border="gray80")
lines(years0,Frpr0,lwd=1,col=1,lty=1)   #base
abline(h=1,lty=2,col="green3")
text(2009,1+0.2,expression("F"[RMS]),cex=1.2)
box()

plot(xbs,ybs,type="l",ylab="Densidad de probabilidad",xaxs="i",
	xlab=expression("BD"[last]*"/BD"[RMS]),las=1,yaxs= "i",ylim=c(0,2.8),xlim=c(0.2,2.2))
polygon(xxbs,yybs,col=gray(0.5,0.5),border="gray80")
lines(xbs,ybs,lwd=1,lty=1)
legend(0.4,2.8,c(paste("Sept2021_IC95% = [",round(icbs[1],3),"-",round(icbs[2],3),"]",sep=" ")), lty=c(1,1),col=c("black"),bty="n",lwd=1,cex=0.8)
box()

plot(xfs,yfs,type="n",ylab="Densidad de probabilidad",xaxs="i",
	xlab=expression("F"[last]*"/F"[RMS]),las=1,yaxs= "i",ylim=c(0,3.5),xlim=c(0,1.5))
polygon(xxfs,yyfs,col=gray(0.5,0.5),border="gray80")
lines(xfs,yfs,lwd=1,lty=1)
legend(0.1,3.4,c(paste("Sept2021_IC95% = [",round(icfs[1],3),"-",round(icfs[2],3),"]",sep=" ")), lty=c(1,1),col=c("black"),bty="n",lwd=1,cex=0.8)
box()
```

```{=tex}
\small
\begin{center} 
\textbf{Tabla 15.}
\end{center}
\begin{center} 
\vspace{-0.2cm} Variación interanual de F respecto de FRMS (F/F~RMS~), BD respecto de BDRMS (BD/BD~RMS~), y de las tasas de explotación referidos a la biomasa total (Y/BT) en la pesquería de sardina austral. Comparación entre las Estimaciones de la evaluación de stock actual (sept 2018) y anterior (jun 2018).
\end{center}
```
```{r IndicadoresStock,warning=F, include=T, message=F, echo=T}

VarPobl0<- cbind(anos=rep0$YRS,
                 "F/F~RMS~**S**"=c(round(exp(Ft0)/FRMS0,3)),
                 "BD/BD~RMS~**S**"=c(round(BD0/BRMS0,3)),
                 "Y/BT_**S**"=c(round(rep0$desemb_pred/BT0,3)))
kable(VarPobl0)

write.csv(VarPobl0, file="Tablas/Estatus.csv")

```

\pagebreak

### Diagramas de Fase

```{r Fig31, warning=F, include=T, message=F,eval=T, echo=T,fig.height=4,fig.width=4,fig.align="center",fig.path="Figuras/",dev=fig}

source(paste(getwd(),"/funciones/Fn_DiagramaFase.R",sep="")) 
name0<-"Modelo alternativo Asesoría Septiembre 2021"

years0<-rep0$YRS
SSBt0         <- subset(std0,name=="BD")$value
SSBt0std      <- subset(std0,name=="BD")$std
Ft0           <- subset(std0,name=="log_F")$value
Ft0std        <- subset(std0,name=="log_F")$std
BDo0    <- rep0$Bo
BRMS0   <- BDo0*0.55
FRMS0   <- exp(subset(std0,name=="log_Fref")$value[3])

DiagramaFase(name0,FRMS0,BRMS0,SSBt0,SSBt0std,Ft0,Ft0std,years0)
#cruz del año previo
lastB0    <- SSBt0[nyears0-1]/BRMS0
lastB    <- SSBt0[nyears0-1]
lastF    <- exp(Ft0[nyears0-1])/FRMS0
# Calculate confidence intervals
Qmult    <- -qnorm((1-(80/100))/2.0)
sbSE     <- SSBt0std[nyears0-1]
sb95     <- c(lastB-Qmult*sbSE,lastB+Qmult*sbSE)
B95      <- sb95/BRMS0
FvSE     <- Ft0std[nyears0-1]
F95      <- c(lastF*exp(-Qmult*FvSE),lastF*exp(Qmult*FvSE))

arrows(x0=B95[1],
       y0=lastF,
       x1=B95[2],
       y1=lastF,
       length=0.05,angle=90,col=4,lwd=1,code=3)
arrows(x0=lastB0,
       y0=F95[1],
       x1=lastB0,
       y1=F95[2],
       length=0.05,angle=90,col=4,lwd=1,code=3)

points(lastB0,lastF,pch=19,col=4)
text(lastB0,lastF-0.1,years0[nyears0-1],cex=0.8) 


```




\pagebreak
## 5. RESULTADOS OBJETIVO 3


```{r Fig23_anexoIII,warning=F, include=T, message=F, echo=T,fig.height=4,fig.width=7,fig.align="center",fig.path="Figuras/",dev=c('pdf')}

##########################################################
dira<-paste(dir.0,"/cba_septiembre2021",sep="")
setwd(dira)
reps1a     <- reptoRlist("MAT0921s1.rep")  
reps2a     <- reptoRlist("MAT0921s2.rep") 
reps3a     <- reptoRlist("MAT0921s3.rep") 

# modelo alternativo
plot(reps1a$YRS,reps1a$Reclutas,type="l",ylab="Reclutamientos",xlab="Años",main="Escenarios de reclutamiento - CBA 2022",cex.axis=0.7,cex.main=0.7,cex.lab=0.7)
abline(h=c(reps1a$Rproy,reps2a$Rproy,reps3a$Rproy),col=c(1,2,3))
text(2010,c(reps1a$Rproy,reps2a$Rproy,reps3a$Rproy)+1000,round(c(reps1a$Rproy,reps2a$Rproy,reps3a$Rproy),0),cex=0.7)



```

```{r cba2021_modeloalternativo,warning=F, include=T, message=F, echo=T,eval=TRUE }

dir<-paste(dir.0,"/cba_septiembre2021",sep="")
admb<-"/MAT0921"

stds1a     <- read.table(paste(dir,admb,"s1.std", sep=''),header=T,sep="",na="NA",fill=T)
stds2a     <- read.table(paste(dir,admb,"s2.std", sep=''),header=T,sep="",na="NA",fill=T)
stds3a     <- read.table(paste(dir,admb,"s3.std", sep=''),header=T,sep="",na="NA",fill=T) 

cbas1a     <- subset(stds1a ,name=="CBAp")$value[3] 
cbas1astd  <- subset(stds1a ,name=="CBAp")$std[3] #reclutamiento medios
cbas2a     <- subset(stds2a ,name=="CBAp")$value[3] 
cbas2astd  <- subset(stds2a ,name=="CBAp")$std[3] #reclutamiento medios
cbas3a     <- subset(stds3a ,name=="CBAp")$value[3] 
cbas3astd  <- subset(stds3a ,name=="CBAp")$std[3] #reclutamiento medios

q       <- seq(0.1,0.5,0.1)  # niveles de riesgo (cuantiles)                            
nq      <- length(q)                                                                                   
CBAs1a     <- rep(0,nq)
CBAs2a     <- rep(0,nq)
CBAs3a   <- rep(0,nq)
buffer1a   <- rep(0,nq)
buffer2a   <- rep(0,nq)
buffer3a   <- rep(0,nq)

for(j in 1:nq){
  CBAs1a[j]<-qnorm(q[j],cbas1a,cbas1astd )
  CBAs2a[j]<-qnorm(q[j],cbas2a,cbas2astd )
  CBAs3a[j]<-qnorm(q[j],cbas3a,cbas3astd )
  }
for(j in 1:nq){
    buffer1a[j] <-round(1-CBAs1a[j]/CBAs1a[5],2)
    buffer2a[j] <-round(1-CBAs2a[j]/CBAs2a[5],2)
    buffer3a[j] <-round(1-CBAs3a[j]/CBAs3a[5],2)
  }

tCBA1<-cbind(percentil=c(seq(10,50,10)),CBA_Rmed=round(CBAs1a,0),CBA_Ralto=round(CBAs2a,0),CBA_Rbajo=round(CBAs3a,0))
#kable((tCBA1))
tCBA2<-cbind(percentil=c(seq(10,50,10)),CBA_Ralto=round(CBAs2a,0),Resguardo=buffer2a)
#kable((tCBA2))
tCBA3<-cbind(percentil=c(seq(10,50,10)),CBA_Rbajo=round(CBAs3a,0),Resguardo=buffer3a)
#kable((tCBA3))
```


```{r Fig26_anexoIII,warning=F, include=T, message=F, echo=T,fig.height=5,fig.width=7,fig.align="center",fig.path="Figuras/",dev=c('pdf')}


dira<-paste(dir.0,"/cba_septiembre2021",sep="")
setwd(dira)
reps1a     <- reptoRlist("MAT0921s1.rep")  
reps2a     <- reptoRlist("MAT0921s2.rep") 
reps3a     <- reptoRlist("MAT0921s3.rep") 


par(mfcol=c(2,1),mar=c(4,4,1,1)+0.5)

plot(tallas,reps1a$CTPp,type="l",ylim=c(0,3000),main="CBA 2022 a la talla ",
     ylab="CBA proyectada (t)",xlab="Tallas (cm)",cex.axis=0.8,cex.main=0.8,cex.lab=0.8)
lines(tallas,reps2a$CTPp,col=2)
lines(tallas,reps3a$CTPp,col=3)

plot(seq(10,50,10),CBAs1a,type="o", ylab="CBA toneladas",xlab="Percentil de probabilidad de captura",main="CBA 2022",ylim=c(1000,19000),cex.axis=0.8,cex.main=0.8,cex.lab=0.8)
lines(seq(10,50,10),CBAs1a,type="o",col=1)
lines(seq(10,50,10),CBAs2a,type="o",col=2)
lines(seq(10,50,10),CBAs3a,type="o",col=3)
legend(12,18000,c("Rmed","Ralto","Rbajo"),col=c(1,2,3),lwd=1,bty="n",cex=0.8)



```


```{r Fig27_anexoIII,warning=F, include=T, message=F, echo=T,fig.height=3,fig.width=7,fig.align="center",fig.path="Figuras/",dev=c('pdf')}


### *modelo altarnativo*
xca1 <-rnorm(1000, mean = cbas1a, sd = cbas1astd)
xca  <-seq(min(xca1),max(xca1),0.5)
yca  <-dnorm(xca, mean = cbas1a, sd =cbas1astd)
icca <-qnorm(c(0.05,0.95,0.5),cbas1a,cbas1astd)
xxca <-c(xca[xca>=icca[1]&xca<=icca[2]],rev(xca[xca>=icca[1]&xca<=icca[2]]))
yyca <-c(yca[xca>=icca[1]&xca<=icca[2]],rep(0,length(yca[xca>=icca[1]&xca<=icca[2]])))

par(mfcol=c(1,2),mar=c(4,4,1,1)+0.5)
plot(xca,yca,type="l",ylab="Densidad de probabilidad",xaxs="i",yaxs= "i",ylim=c(0,0.00019),xlim=c(1000,25000),xlab="CBA 2021 (toneladas)",main="Escenario Rmed 2021", cex.axis=0.7,cex.main=0.7,cex.lab=0.7)
polygon(xxca,yyca,col=gray(0.8,0.7),border="gray80")
lines(xca,yca,lwd=1,col="red2",lty=1)
legend(2000,0.00019,c(paste("alternativo_IC95% = [",round(icca[1],0),"-",round(icca[2],0),"]",sep=" ")), lty=c(1,1),col=c("black","red2"),bty="n",lwd=1,cex=0.7)
box()

plot(seq(10,50,10),CBAs1a,type="o", ylab="CBA toneladas",xlab="Percentil de probabilidad de captura",main="Escenario Rmed 2021",ylim=c(1000,19000),cex.axis=0.7,cex.main=0.7,cex.lab=0.7)
legend(12,18000,c("modelo alternativo"),col=c(1,2),lwd=1,bty="n",cex=0.6)

```
